臺灣士林地方法院交通事件裁定　　　　101年度交聲字第504號
原處分機關　臺北市交通事件裁決所
異　議　人
即受處分人　曾俊凱
上列異議人即受處分人因違反道路交通管理處罰條例案件，對於
臺北市交通事件裁決所民國101 年5 月21日所為北市裁罰字第裁
22-AEZ398883號之裁決書（原舉發單號：臺北市政府警察局北市
警交大字第AEZ398883 號），聲明異議，本院裁定如下：
    主  文
異議駁回。
    理  由
一、按汽車駕駛人，駕駛汽車有違反道路交通管理處罰條例之行
    為，經交通勤務警察制止時，不聽制止或拒絕停車接受稽查
    而逃逸者，除按各該規定處罰外，處3000 元以上6000 元以
    下罰鍰，並記違規點數1 點，道路交通管理處罰條例第60條
    第1 項、第63條第1 項第1 款定有明文；又汽車駕駛人之行
    為有不服從指揮稽查而逃逸，當場不能或不宜攔截製單舉發
    者，得逕行舉發；逕行舉發，應記明車牌號碼、車型等可資
    辨別之資料，以汽車所有人為被通知人製單舉發，道路交通
    管理處罰條例7 條之2 第1 項第4 款前段、第4 項亦定有明
    文。
二、原處分意旨略以：異議人即受處分人曾俊凱騎駛車號203-HP
    W 號重型機車（下稱上開機車），於民國101 年4 月13日17
    時50分，在臺北市○○路、東園街口，經臺北市政府警察局
    萬華分局東園街派出所員警逕行以「違反處罰條例之行為，
    拒絕停車接受稽查而逃逸」之違規，對汽車所有人即異議人
    製單舉發，異議人於應到案日期前申訴，經原處分機關臺北
    市交通事件裁決所審查結果，仍認有前開違規行為，而依道
    路交通管理處罰條例第60條第1 項、第63條第1 項第1 款（
    原處分漏載第1 項）規定，裁處罰鍰3000元，並記違規點數
    1 點等情，有臺北市政府警察局舉發違反道路交通管理事件
    通知單（北市警交大字第AEZ398883 號）、臺北市交通事件
    裁決所違反道路交通管理事件裁決書（北市裁罰字第裁22-A
    EZ398883號）附卷可稽。
三、異議意旨略以：伊確有於上開時間騎駛系爭機車行經系爭路
    口違規左轉，惟伊於事發當時完全沒聽到警鈴聲，也沒有看
    到警員比的手勢，下班時間馬路上車很多，故伊只專心看前
    方騎車，而警員也沒有開擴音器或按喇叭讓伊注意到，亦沒
    有騎到伊旁邊，更沒有騎到伊前面攔伊，伊根本不知情，實
    難甘服，爰依法聲請異議云云。
四、經查：
(一)異議人雖以前揭情詞置辯，惟查：業據證人即舉發本件員警
    林俊良到庭結證稱：當時在紅綠燈口等紅綠燈，該附近是國
    小，4 點到7 點是屬於行人號誌燈，行人號誌燈亮時，其他
    車子都不能動，我當時發現前面有兩部車，從萬大路423 巷
    左轉萬大路，沒有遵守行人號誌燈，我尾隨在重機車的後面
    ，在經過萬大路524 號前我就亮警示燈，鳴警笛，違規人的
    頭有左轉看我一下，我有用手勢示意他往旁邊停車，往左邊
    靠，當時我們是併排，我的車頭有超過受處分人的車尾，受
    處分人看我一眼後加速往華中橋方向行駛。我們車上的燈是
    在車尾，車頭也有。警笛的聲音是固定的，很大聲。我有騎
    到違規人的旁邊，他有往我這邊看一下，因為有這個動作，
    我確定他有看到。我是停在停止線的後面，違規人是屬於第
    一台違規左轉，他朋友是在他後面等語明確（見本院卷第16
    背頁至17背頁），已清楚證述本件機車確有於前揭時、地，
    拒絕停車接受接查而逃逸之交通違規情事，並有證人林俊良
    所庭呈之員警工作紀錄簿及照片7 張在卷可憑（見本院卷第
    21頁至25頁）。細繹證人林俊良警員到庭係就案發當日親身
    經歷之舉發經過作證，就其當時所處之角度、位置、目擊異
    議人違規情節及舉發經過敘述明白詳確，顯非一般憑空捏造
    證詞可擬，參以案發當天證人林俊良為攔停違規車輛，已有
    亮警示燈、鳴警笛、用手勢示意異議人往左邊停車之動作，
    可證攔停行為已臻明顯，而證人林俊良上前亮警示燈、鳴警
    笛、揮動手勢將其攔停時，係位於異議人之左側，則以該等
    位置，依社會一般合理生活經驗，違規者應無不知之理，堪
    認異議人當可清楚見聞證人攔停之動作及其哨音無訛，又若
    異議人不知其受指揮示意停車，亦無須看證人林俊良一眼後
    再加速往華中橋方向離去，此特別反應之情事，更足以證明
    其受示意停車受檢後有逃逸之情事；本院參酌員警執行公務
    時，本身即受有行政懲處責任之監督，且渠等到庭具結作證
    ，更係以刑事責任擔保其證言之真實性，再衡之證人與異議
    人素昧平生，並無嫌隙，係依法執行勤務之公務員，當無設
    詞誣陷致己身負偽證重罪之必要，又以一般執勤員警之專業
    訓練而言，對於該等職務上事項之觀察程度自遠較一般人更
    為專注，應無誤判之可能，是以，證人所證本件查獲經過事
    實，具體明確，苟無其他積極證據可佐，已難認其有何濫行
    舉發違規之情形，堪認證人應無誤判違規事實之虞；而證人
    林俊良在其日常職務上所需記載文書之「員警工作紀錄簿」
    上所載明之目擊經過及為何逕行舉發之理由，經本院相互比
    對勾稽後，既均互核相符，並衡諸上開工作紀錄等證據資料
    皆為舉發當日即已繕寫，顯非臨庭可撰，是以，本院既查無
    證據足資證明員警有捏造事實違法取締之情事，就前開證言
    又查無顯著瑕疵或與事實不符之處，則執勤警員本其維護交
    通秩序、安全職責所為之舉發，自應受到合法、正確之推定
    ，其證言並無瑕疵而堪採信。
(二)又警員舉發交通違規，乃行使立法者透過道路交通管理處罰
    條例所賦予之職權，而交通違規往往在瞬間發生，鑑於維持
    整體交通秩序之需要，通常也僅能委由警員本其認識與判斷
    ，當場、即時採取必要之取締作為，復因警員執行公務，本
    身多具有一定之考選資格及專業訓練，執法對象又係不特定
    之一般大眾，其立場具有客觀、中立及公平等特質，鮮少偏
    頗之虞，是故，此種立即性之舉發違規，多依警員之判斷、
    認知，即為已足，而難苛求必需有其他積極佐證，除非有確
    證證明警員在執行職務時，因故意或過失而侵害人民權利，
    或處分本身有重大明顯之瑕疵，否則，基於對公權力之尊重
    與公信力之維持，自難遽認警員所述不實，本件異議人既無
    法提出證據，證明證人林俊良所述有何不可採之處，依上說
    明，其空言辯稱根本不知情云云，已難採取，併此指明。
五、綜上所述，本件事證明確，異議人之違規行為堪予認定。原
    處分機關援引道路交通管理處罰條例第60條第1 項、第63條
    第1 項第1 款（原處分漏載第1 項）規定，裁處3000元罰鍰
    ，並記違規點數1 點，並無不當，本件異議無理由，應予駁
    回。
據上論斷，應依道路交通案件處理辦法第18條，裁定如主文。
中    華    民    國    100    年    7    月    31    日
                  交通法庭法  官  陳俞婷
以上正本證明與原本無異。
如不服本裁定應於送達後5 日內向本院提出抗告狀。
                          書記官  李玟郁
中    華    民    國    101    年    8    月    7     日